臺灣臺中地方法院刑事判決　　　　　　　96年度易字第2848號
公　訴　人　臺灣臺中地方法院檢察署檢察官
被　　　告　戊○○
上列被告因竊盜案件，經檢察官提起公訴（94年度偵字第18 726
號、95年度偵字第25365號），本院判決如下：
    主    文
戊○○結夥三人以上竊盜，處有期徒刑拾月，減為有期徒刑伍月
，如易科罰金，以銀元佰元即新臺幣玖佰元折算壹日。
    犯罪事實
一、戊○○、甲○○（通緝中，待到案後另行審結）明知坐落臺
    中縣神岡鄉○○○段後壁厝小段第1309號、第1311號、第13
    12號地號土地，均屬國有土地，現管領權人均為財政部國有
    財產局（上開土地中，地號第1309號、第1312號地號係由戊○○向財政部國有財產局承租，租期係89年1月1日起至94年
    12月31日止），竟共同基於意圖為自己不法所有之犯意聯絡
    ，自93年7月某日起至越7、8日後之某日止，未經上開土地
    所有權人或管理權人之同意，即推由甲○○出面以每日新臺
    幣（下同）7,200元之薪資僱請知情之己○○（另經本院判
    處有期徒刑7月，減刑為有期徒刑3月又15日，如易科罰金以
    銀元300元即新臺幣900元折算1日確定）擔任砂石車司機、
    以每日2,000元之薪資僱請知情之庚○○、丁○○（均另經
    本院判處有期徒刑8月，減刑為有期徒刑4月，如易科罰金以
    銀元300元即新臺幣900元折算1日確定）分別擔任砂石車、
    挖土機司機，再以每日1,500元至2,000元（視每日工作期間
    長短給付）之薪資僱請亦知情之乙○○（另經本院判處有期
    徒刑9月，減刑為有期徒刑4月又15日，如易科罰金以銀元30
    0元即新臺幣900元折算1日確定）擔任整地兼把風之工作，
    而共同分工合作盜採上開第1309號土地上面積1,810平方公
    尺、第1311號土地上面積240平方公尺、第1312號地號土地
    上面積485平方公尺，平均深度為1.8公尺，即合計為4,563
    立方公尺之之砂石，並將盜採所得之砂石，以每立方公尺（
    即每「米」）320元之價格，販賣予不知情之財石砂石股份
    有限公司（下稱財石公司），計得款1,460,160元。期間，
    己○○在上開土地上工作1天，獲得7,200元之薪資，庚○○
    、丁○○在上開土地上各工作2天，各獲得4,000元之薪資，
    乙○○在上開土地上工作7、8天，獲得1,0500元至16,000元
    間不等之薪資。嗣因甲○○、戊○○另涉及他案，經警循線
    追查，始悉上情。
二、案經臺中縣警察局豐原分局、法務部調查局臺中縣調查站分
    別報請臺灣臺中地方法院檢察署檢察官偵查起訴。
    理    由
壹、程序部分：
    按被告以外之人（包括證人、鑑定人、告訴人、被害人及共
    同被告等）於審判外之陳述雖不符刑事訴訟法第159條之1至
    之4等4條之規定，而經當事人於審判程序同意作為證據，法
    院審酌該言詞陳述或書面陳述作成時之情況，認為適當者，
    亦得為證據；當事人、代理人或辯護人於法院調查證據時，
    知有刑事訴訟法第159條第1項不得為證據之情形，而未於言
    詞辯論終結前聲明異議者，視為有前項之同意，同法第159
    條之5定有明文。立法意旨在於傳聞證據未經當事人之反對
    詰問予以核實，原則上先予排除。惟若當事人已放棄反對詰
    問權，於審判程序中表明同意該等傳聞證據可作為證據；或
    於言詞辯論終結前未聲明異議，基於尊重當事人對傳聞證據
    之處分權，及證據資料愈豐富，愈有助於真實發見之理念，
    且強化言詞辯論主義，使訴訟程序得以順暢進行，上開傳聞
    證據亦均具有證據能力。查本件證人即共犯丁○○、庚○○
    、乙○○、己○○於本院另案審理中之供證內容，及證人即
    財石公司負責人廖俊昇於偵訊中之證述內容，及警卷所附國
    有耕地租賃契約書、警偵卷所附臺中縣豐原地政事務所94年
    10月7日土地複丈成果圖、本院卷附臺中縣豐原地政事務所
    96年6月8日豐地資字第0960006696號函檢送之上開土地登記
    簿謄本、96年10月8日豐地測字第0960011293號函等，依卷
    證所示，其等作成之狀態，並無違背其等個人意思而為陳述
    ，或其他違法取供之情形，且公訴人、被告於本院審理中表
    示對於本件卷內已存在之證據之證據能力不爭執，亦即對證
    人丁○○、庚○○、乙○○、己○○上開所述及前述書證，
    於本院審理中復不爭執其等證據能力及真實性，足認並無顯
    不可信之情況，且本院審酌證人丁○○、庚○○、乙○○、
    己○○上開於本院另案審理中之證述內容，及上揭書證等，
    較無人情施壓或干擾，亦無不當取供或違法取得之情形，復
    為本院事實認定之重要依據，認為以之作為本案之證據亦屬
    適當，是本件證人丁○○、庚○○、乙○○、己○○上開於
    本案審判外之言詞陳述，及前揭書證等，仍具有證據能力。
貳、實體部分：
一、上開事實，訊據被告戊○○於本院審理中除辯稱伊僅係將土
    地借予證人乙○○推放砂石，不知會遭盜採云云，餘均坦承
    不諱。惟查，前揭事實，業據被告於偵訊中坦承不諱，核與
    證人丁○○、庚○○、乙○○、己○○於本院另案審理之供
    證相符，並核與證人廖俊昇於偵訊中證述該公司如何於93年
    7月間向同案被告甲○○以每立方公尺320元之價格收購上開
    砂石等經過情節相符，復有國有耕地租賃契約書2份、臺中
    縣豐原地政事務所96年6月8日豐地資字第0960006696號函檢
    送之上開土地登記簿謄本3紙在卷可稽。另本案被告等人盜
    採砂石之土地坐落，亦經檢察官囑託臺中縣豐原地政事務所
    現場測量土地坐落係臺中縣神岡鄉○○○段後壁厝小段第13
    09號、第1311號、第1312號地號，其等遭盜採之砂石面積分
    別係1,810、240、485平方公尺，有臺中縣豐原地政事務所
    94年10月7日土地複丈成果圖、96年10月8日豐地測字第0960
    011293號函等在卷可按；且本件盜採砂石之平均深度係1.8
    公尺，亦經證人丁○○、庚○○、乙○○、己○○於本院另
    案審理中供證在卷，則據此換算被告等人盜採砂石之數量應
    為4,563（〈1810＋240＋485〉×1.8＝4,563）立方公尺，
    犯罪所得應為1,460,160元（4,563×320＝1,460,160）。綜
    上，堪認被告前揭於偵訊中所為不利於己之自白，確與事實
    相符，應可採信，並足資為其等論罪科刑之依據，被告事後
    翻異，改以前詞置辯，無非卸責，不可採信。本案事證明確
    ，被告犯行洵堪認定。
二、新舊法比較之說明：
 1、刑法第2條第1項規定：
    查被告行為後，刑法第2條第1項業於94年2月2日修正公布，
    並自95年7月1日起施行。修正後刑法第2條第1項規定，已將
    新舊法律適用之「從新從輕」原則，改採「從舊從輕」原則
    ，而此規定僅係規範行為後法律變更所生新舊法律比較適用
    之準據法，並非實體刑罰法律，自不生行為後法律變更之比
    較適用之問題，應逕行適用新法第2條第1項之規定，為「從
    舊從輕」之比較。
 2、再被告行為後，刑法第28條業經修正公布施行，修正後刑法
    第28條規定：「二人以上共同實行犯罪之行為者，皆為正
    犯。」，與修正前同條規定：「二人以上共同實施犯罪之行
    為者，皆為正犯。」不同，但在本件中，修正後之規定並無
    較有利於被告之情形，依修正後刑法第2條第1項從舊從輕原
    則，應依修正前刑法第28條規定論處。
三、核被告所為係犯刑法第321條第1項第4款之結夥三人以上竊
    盜罪。被告與甲○○，及證人丁○○、庚○○、乙○○、己○○間，就上開犯行，有犯意聯絡，行為分擔，依修正前刑
    法第28條規定，均為共同正犯。又被告等人雖有多次盜採砂
    石之舉動，且所盜採砂石之位置，亦分別位於3塊不同地號
    之土地上，惟其等行為時間緊接，且上開3塊土地坐落位置
    緊接，並所有權均為國有、管領權人亦均為財政部國有財產
    局，是被告等人所為顯係基於單一之營利意思，而利用同種
    式之機會，密切、緊接以數個舉動接續進行，以實現一個犯
    罪構成要件，侵害同一之法益，應為接續犯，而應包括論以
    一罪，公訴人認被告所為應成立連續犯，尚有未洽。又公訴
    人認同案被告丙○○係與被告等人共犯本案。惟經本院審理
    結果，認無證據證明同案被告丙○○涉有本案罪嫌，業已於
    96年9月20日諭知同案被告丙○○無罪，並已於96年10月12
    日確定，乃公訴人此部分所指，尚屬誤會，合此指明。爰審
    酌被告犯罪後曾於偵訊中坦承犯行，足見其已有悔悟之念，
    且其現經醫師診斷患有第4期下咽癌、食道癌，治療痊癒機
    會不高，併短期內易致進食困難及呼吸困難，有臺灣臺中監
    獄函等在卷可查，已人生有限等一切情狀，量處如主文所示
    之宣告刑。又被告之犯罪時間，係在中華民國96年罪犯減刑
    條例所定減刑基準日即96年4月24日之前，合於該條例所定
    減刑規定之適用，應依該條例第2條第1項第3款規定減其刑
    為有期徒刑5月，並均依修正前刑法第41條第1項前段、修正
    刪除前罰金罰鍰提高標準條例第2條規定、現行法規所定貨
    幣單位折算新臺幣條例第2條，諭知易科罰金之折算標準（
    被告行為時，依修正前刑法第41條第1項前段、修正刪除前
    罰金罰鍰提高標準條例第2條之規定，易科罰金之折算標準
    原以銀元100元、200元、300元折算1日，經依現行法規所定
    貨幣單位折算新臺幣條例第2條折算為新臺幣後，應以新臺
    幣300元、600元、900元折算1日，而刑法第41條第1項前段
    修正後，則規定為以新臺幣1,000元、2,000元、3,000元折
    算1日，因屬科刑規範事項之變更，其折算標準為裁判時所
    應諭知，自有就新舊法規定比較之必要，經比較新舊法結果
    ，以被告行為時之舊法較為有利於被告，自應依修正前刑法
    第41條前段、修正刪除前罰金罰鍰提高標準條例第2條、現
    行法規所定貨幣單位折算新臺幣條例第2條之規定，諭知被
    告如易科罰金之折算標準）。
據上論斷，應依刑事訴訟法第299條第1項前段，刑法第2條第1項
、修正前刑法第28條、刑法第321條第1項第4款、第41條第1項前
段，罰金罰鍰提高標準條例第2條，現行法規所定貨幣單位折算
新臺幣條例第2條，中華民國96年罪犯減刑條例第2條第1項第3款
、第7條、第9條，判決如主文。
本案經檢察官辛○○到庭執行職務
中　　華　　民　　國　　96　　年　　11　　月　　20　　日
                  刑事第14庭    法  官  林世民
上正本證明與原本無異。
如不服本判決，應於收送達後10日內向本院提出上訴書狀（應敘
述具體理由並附繕本）。
上訴書狀如未敘述理由，應於上訴期間屆滿後20日內補提理由書
於本院。
                                書記官  紀俊源
中　　華　　民　　國　　96　　年　　11　　月　　20　　日
附錄論罪科刑法條：
中華民國刑法第321條
犯竊盜罪而有左列情形之一者，處 6 月以上、 5 年以下有期徒
刑：
一、於夜間侵入住宅或有人居住之建築物、船艦或隱匿其內而犯
    之者。
二、毀越門扇、牆垣或其他安全設備而犯之者。
三、攜帶兇器而犯之者。
四、結夥三人以上而犯之者。
五、乘火災、水災或其他災害之際而犯之者。
六、在車站或埠頭而犯之者。
前項之未遂犯罰之。
